臺灣臺北地方法院刑事判決　　　　　　　　　　　　　九十年度易字第一九七五號
　　公　訴　人　臺灣臺北地方法院檢察署檢察官
　　被　　　告　丙○○
右列被告因恐嚇等案件，經檢察官提起公訴（九十年度偵字第三二三八號），本院判
決如左：
    主  文
丙○○以加害生命、身體之事，恐嚇他人致生危害於安全，處拘役伍拾日，如易科罰
金，以參佰元折算壹日。
    事  實
一、丙○○與居住於台北縣新店市○○路八十三巷二弄十九號同一棟集合住宅一樓之
    甲○為鄰居。於民國八十九年十月十四日十六時十五分許，適甲○於一樓家中與
    相約購屋之乙○○至家中參觀，丙○○因長久與甲○不睦，於飲酒後意圖洩憤，
    乃基於公然侮辱及加害生命、身體危害安全之事之犯意，自三樓住處後陽台丟棄
    雞蛋、葡萄皮等物至周女一樓住處後院，並在三樓陽台以「幹你娘」、「給你死
    」等語持續公然侮辱並恐嚇甲○達二十分鐘左右，其後復本於同一犯意，至巷內
    一再接續叫罵「幹你娘」、「給你死」等語，迄甲○送乙○○離去正要打開大門
    時，丙○○即將手持之保力達酒空瓶一支砸向甲○住處大門，玻璃碎片散落一地
    ，致甲○心生畏懼而報警處理，始查獲上情。
二、案經被害人甲○訴由台北縣警察局新店分局移送臺灣臺北地方法院檢察署檢察官
    偵查起訴。
    理  由
一、訊據被告丙○○對於上揭時地丟擲雞蛋、葡萄皮、保力達酒空瓶並以「幹你娘」
    辱罵告訴人甲○之犯行，均供述甚詳，惟矢口否認以「給你死」之語恐嚇告訴人
    ，辯稱：當時僅是從樓上往樓下向告訴人大聲說話云云。惟查：被告以「幹你娘
    」、「給你死」等語持續辱罵、恐嚇被害人之行為，業據被害人指述歷歷，且經
    證人乙○○到庭結證稱：當時正在跟甲○講話，突然聽到玻璃掉下來破掉的聲音
    ，然後我們出去查看，有聽到樓上的叫罵聲等語詳實。被告丟擲雞蛋、葡萄皮、
    保力達酒空瓶之行為，復有現場遺留之碎片及照片十二張分別附於本院卷及偵查
    卷可稽，足證被告確有上揭犯行，被告前揭臨訟卸責之詞，無從採信，本件事證
    明確，被告犯行，堪予認定。
二、論罪科刑之理由：
（一）按刑法第三百零五條所謂致生危害於安全，係指受惡害之通知者，因其恐嚇生
      安全上之危險與實害而言，此有最高法院二十六年渝非一五號判例可參。又刑
      法上之公然侮辱罪。祇須侮辱行為足使不特定人或多數人得以共見共聞，即行
      成立，不以侮辱時被害人在場聞見為必要，亦有司法院院字第二一七九號解釋
      足參。被告丙○○以「給你死」等語及向被害人甲○家中大門丟擲雞蛋、酒瓶
      之行為，即係以加害生命、身體之惡害通知告訴人，告訴人已因此生安全上之
      危險並提出告訴，目前並已搬離該住處，被告行為已達危害安全之程度。又被
      告係於三樓陽台及巷內大聲辱罵被害人，其侮辱行為足使不特定人或多數人得
      共見共聞。
（二）核被告所為，係犯刑法第三百零五條恐嚇危害安全罪及第三百零九條第一項之
      公然侮辱罪。被告於同時同地密切接近之多次公然辱罵行為，在時間差距上難
      以強行分開，視為數個舉動之接續施行，為接續犯。上揭兩罪間有方法目的之
      牽連關係，依刑法第五十五條之規定從一重之恐嚇危害安全罪處斷（公訴人業
      已當庭更正原處刑書所載之數罪關係應為牽連犯關係）。
（三）審酌被告犯罪手段、所生之損害、犯後仍空言卸責之態度，告訴人並因被告之
      行為相當恐懼而搬離原住處等一切情狀，量處如主文所示之刑，並諭知易科罰
      金之折算標準。
據上論斷，應依刑事訴訟法第二百九十九條第一項前段，刑法第三百零五條、第三百
零九條第一項、第五十五條、第四十一條第一項前段，罰金罰鍰提高標準條例第一條
前段、第二條，判決如主文。
本案經檢察官葉惠燕到庭執行職務
中    華    民    國      九十一      年      五      月      十六      日
                                      臺灣臺北地方法院刑事第十庭
                                          審判長法  官  梁耀鑌
                                                法  官  曾正龍
                                                法  官  紀文惠
右正本證明與原本無異。
如不服本判決，應於判決送達後十日內，向本院提出上訴狀。
                                                書記官  林妙穗
中    華    民    國      九十一      年      五      月      十七      日
刑法第三百零五條
以加害生命、身體、自由、名譽、財產之事，恐嚇他人致生危害於安全者，處二年以
下有期徒刑、拘役或三百元以下罰金。
刑法第三百零九條
公然侮辱人者，處拘役或三百元以下罰金。
以強暴犯前項之罪者，處一年以下有期徒刑、拘役或五百元以下罰金。
